【裁判字號】    99,上易,880
【裁判日期】    990707
【裁判案由】    詐欺等
【裁判全文】
臺灣高等法院刑事判決                 99年度上易字第880號
上  訴  人  臺灣臺北地方法院檢察署檢察官
被      告  丙○○
            甲○○
上列上訴人因被告等詐欺等案件，不服臺灣臺北地方法院中華民
國99年3月25日98年度易更（一）字第9號第一審判決（起訴案號
：臺灣臺北地方法院檢察署97年度偵續三字第2號、97年度偵字
第27399號），提起上訴，本院判決如下：
    主    文
上訴駁回。
    理    由
壹、程序方面：
一、按被告以外之人於審判外之言詞或書面陳述，除法律有規定
    者外，不得作為證據，刑事訴訟法第159條第1項固有明文。
    被告以外之人於審判外之陳述，經當事人於審判程序同意作
    為證據，法院審酌該言詞陳述或書面陳述作成時之情況，認
    為適當者，亦得為證據；當事人、代理人或辯護人於法院調
    查證據時，知有上開刑事訴訟法第159條第1項不得為證據之
    情形，而未於言詞辯論終結前聲明異議者，視為有前項之同
    意，刑事訴訟法第159條之5定有明文。查告訴人乙○○及證
    人王建棠於檢察事務官調查中之陳述，雖屬被告以外之人於
    審判外之陳述。惟本院審酌被告、辯護人及檢察官均同意該
    等證述作為證據，且該等陳述作成時之情況，核無違法取證
    及證明力明顯過低之瑕疵，為證明犯罪事實所必要，以之作
    為證據即為正當，且告訴人乙○○及證人王建棠亦經原審傳
    喚到庭作證，行交互詰問，已足保障被告詰問權。職是，依
    刑事訴訟法第159條之5第1項規定，自得作為證據。
二、按證人、鑑定人依法應具結而未具結者，其證言或鑑定意見
    ，不得作為證據，刑事訴訟法第158條之3定有明文。又被害
    人、告訴人均係被告以外之人，其在偵查、審理中所為被害
    經過之陳述，仍應居於證人之地位，依法應具結，以擔保其
    供述之信用性與憑信性。倘未行具結，參諸刑事訴訟法第15
    8條之3之規定，不得作為證據（參照最高法院97年度臺上字
    第6169號判決）。經查：
（一）告訴人乙○○於民國95年11月24日、96年7月17日、97年4
      月28日、97年8月19日、97年11月27 日於檢察官偵訊時，
      雖就被告甲○○、丙○○如何竊取被害人李樹榮之雙和分
      行外幣定存款單、臺幣活存帳簿及印章後，轉帳提領款項
      ，暨事後如何偽造文書申報贈與稅之經過有所陳述，而以
      告訴人之身份應訊。然乙○○未就其被害之經過，以證人
      身分作證並具結擔保其所述實在，有該偵訊筆錄在卷可稽
      （偵續卷第25至27頁；偵續一卷第43至44頁；偵續三卷第
      21至22頁、第33至36頁、第50至52頁），揆諸上開說明，
      告訴人此部分偵訊所為之指訴，自不得作為本案證據。
（二）告訴人嗣於原審99年1月14日審理時到庭具結作證，參諸
      其結證內容，雖與其前於偵訊時所述不一，然仍可上開無
      證據能力之偵訊內容作為彈劾證據，辨明其於審判中證詞
      之證明力（參照最高法院94年度臺上字第6881號、97 年
      度臺上字第1981號判決）。
三、本院以下援引之其餘證據資料，其中關於刑事訴訟法第164
    條第2項規定，證物如為文書部分，係屬證物範圍。該等可
    為證據之文書，已經依法踐行調查證據之程序，即提示或告
    以要旨，自具有證據能力。而有關被告以外之人於審判外之
    書面陳述，被告與檢察官均不爭執其證據能力，本院審酌該
    等書面作成時之狀況，認並無不宜作為證據之情事，依刑事
    訴訟法第159條之5第2項規定，自得作為證據。
貳、實體方面：
一、公訴意旨略以：被告丙○○、甲○○為夫妻，渠等趁同住之
    父親即被害人李樹榮生病之際，竊取李樹榮所有在中國信託
    商業銀行雙和分行（下稱雙和分行）開立之外幣定期存款整
    合對帳單（下稱外幣定存單）與新臺幣活期儲蓄存款（下稱
    臺幣活存）帳簿與印章後，由丙○○於93年7月9日某時許，
    持往雙和分行，向分行行員王建棠訛稱帳戶所有人李樹榮生
    病住院需使用款項，因病無法親自辦理外幣定存單解約，使
    王建棠陷於錯誤，而同意由丙○○代理辦理，即將李樹榮所
    有總額美金82,636.44元之外幣定存單解約，並依丙○○指
    示，將上開解約美金換成新臺幣（下同）2,887,575元，存
    入李樹榮在雙和分行之臺幣活存帳戶內，並於當日將上開金
    額分成2筆100萬元，並分別轉入丙○○與甲○○之雙和分行
    臺幣活存帳戶。李樹榮再於93年7月16日，自上開臺幣活存
    帳戶轉出887,575元至上開丙○○臺幣活存帳戶內。李樹榮
    嗣於93年9月1日逝世，丙○○、甲○○為掩飾上開行為，於
    93 年11月2日，向財政部臺灣省北區國稅局新店稽徵所（下
    稱新店稽徵所）訛稱李樹榮有將上開美金82,636.44元贈與
    被告，並據以填寫贈與稅申請書文件，而使新店稽徵所之公
    務員將此不實事項登載在其所掌管之公文書上，足以生損害
    於告訴人即李樹榮之子乙○○與其他李樹榮之法定繼承人，
    暨稅捐機關管理財產與稅捐稽徵資料之正確性。因認被告丙
    ○○、甲○○均涉犯刑法第320條第1項之竊盜罪嫌；同法第
    339條第1項之詐欺取財罪嫌；同法第216條、第210條、第21
    7條第2項之偽造文書罪嫌；暨同法第214條之使公務員登載
    不實罪嫌等語。
二、按犯罪事實應依證據認定之，無證據不得認定其犯罪事實。
    檢察官就被告犯罪事實，應負舉證責任，並指出證明之方法
    。不能證明被告犯罪者，應諭知無罪之判決。刑事訴訟法第
    154條第2項、第161條第1項及第301條第1項分別定有明文。
    職是，檢察官對於其所訴之被告犯罪事實，應負提出證據及
    說服之實質舉證責任，倘所提出之證據，不足為被告有罪之
    積極證明，或其闡明之證明方法，無從說服法官以形成被告
    有罪之心證，基於無罪推定之原則，自應為被告無罪判決之
    諭知。所謂認定犯罪事實之證據，係指足以認定被告確有犯
    罪行為之積極證據而言，倘未發現相當證據，或證據不足以
    證明，自不能以推測或擬制之方法，以為裁判基礎。再者，
    認定犯罪事實所憑之證據，包含直接證據與間接證據。無論
    直接或間接證據，其為訴訟上之證明，須於通常一般之人均
    不致有所懷疑，而得確信其為真實之程度者，始得據為有罪
    之認定，倘其證明未達到此程度，而有合理之懷疑存在時，
    事實審法院復已就其心證上理由予以闡述，敘明其無從為有
    罪之確信，因而為無罪之判決，自不得任意指為違法。因告
    訴人之告訴，係以使被告受刑事訴追為目的，是其陳述是否
    與事實相符，仍應調查其他證據以資審認。最高法院40年臺
    上字第86號、76年臺上字第4986號及56年臺上字第1300號分
    別著有判例。
三、公訴人認被告丙○○、甲○○涉犯上開罪嫌，無非係以被告
    丙○○、甲○○之供述；告訴人乙○○之指訴、證人王建棠
    之證述；暨李樹榮雙和分行臺幣活存帳戶明細、李樹榮贈與
    稅申請文件及李樹榮死亡證明書各1份為其主要論據（他卷
    第9、42至45、60至63頁；偵卷第53至56、75至76、113至11
    7頁；偵續卷第25至27頁；偵續一卷第30至32、43至44、74
    頁；偵續二卷第74至75頁；偵續三卷第21至22、33至36、50
    至52頁）。訊據被告丙○○、甲○○固坦承前於93年7月9日
    ，由被告丙○○持李樹榮所有之雙和分行臺幣活存帳簿、印
    章，前往雙和分行，辦理李樹榮所有美金82,636.44元之外
    幣定存單掛失、解約，並將該筆美金轉換為新台幣2,887,57
    5元後，先存入李樹榮臺幣活存帳戶內，並於同日將上開金
    額分成2筆100萬元，分別轉入丙○○與甲○○雙和分行之臺
    幣活存帳戶內。再於93年7月16日將所餘887,575元轉至丙○
    ○所有臺幣活存帳戶內，嗣於93年11月2日申報贈與稅之事
    實，惟均堅決否認有上開犯行。並辯稱：李樹榮自86年起即
    將其雙和分行之臺幣活存帳戶之帳簿、印章交由丙○○與甲
    ○○保管。因大哥李璞生於93年6月時，因肝癌末期在桃園
    敏盛醫院住院，李樹榮在李璞生病房內，表示要將美金定存
    解約，將金錢贈與丙○○購買房子。至於李樹榮名下之舊房
    子，將來就由乙○○、李吉平居住及繼承，故甲○○於93年
    7月8日陪同李樹榮至雙和分行辦相關程序，因未攜帶外幣定
    存單，而李樹榮膝蓋行動不便，故由伊於翌日至雙和分行辦
    理，將金錢分成3筆匯款至被告之帳戶，是銀行行員之建議
    云云。職是，本院自應審酌被告丙○○、甲○○有無上開竊
    盜、詐欺取財、行使偽造私文書及使公務員登載不實犯行。
    經查：
（一）被告丙○○於93年7月9日，持李樹榮所有之雙和分行臺幣
      活存帳簿、印章，前往雙和分行，辦理李樹榮所有美金82
      ,636.44元之外幣定存單掛失與解約，並將該筆美金轉換
      為新台幣2,887,575元後，先存入李樹榮臺幣活存帳戶內
      ，並於同日將上開金額分成2筆100萬元，分別轉入被告雙
      和分行之臺幣活存帳戶內。再於93年7月16日將所餘887,5
      75元轉至被告丙○○所有臺幣活存帳戶。嗣於93年11月2
      日以李樹榮之受任人身分填具贈與稅申報書，向新店稽徵
      所申報贈與稅等事實。業經被告丙○○、甲○○所自承在
      案，並經證人王建棠證述屬實（偵卷第75至76、113至117
      頁；原審99年1月14日審判筆錄）。復有李樹榮雙和分行
      臺幣活存帳戶明細、李樹榮贈與稅申報書，中國信託商業
      銀行94年5月10日中信銀作業字第94813225780號函、99年
      1月27日中信銀字第09922271202177號函檢送李樹榮外幣
      定存解約資料各1份附卷可參（偵卷第60至66頁；原審卷
      第312至313頁）。上開事實雖說明被告有取得系爭外幣存
      款，然不得遽行認定被告有公訴人指謫之犯行，本院自應
      調查其他證據資以認定。
（二）證人即告訴人乙○○各於94年7月8日、95年6月22日於檢
      察事務官詢問證稱：伊於93年8月31日探視李樹榮時，李
      樹榮有表示，因丙○○苦苦哀求，要求保管存摺與印章，
      故李樹榮始將存摺與印章交予丙○○，當時僅有伊與李樹
      榮在場，李樹榮他於92年11月間亦曾對伊表示此事等語（
      偵卷第54、115頁）。證人即告訴人乙○○嗣於97年8 月
      19日檢察官訊問證稱：丙○○與甲○○於93年7月9日共同
      竊取李樹榮之存摺與印章偷走等語（偵續三卷第21頁）。
      自證人乙○○上開證言可知，其就被告丙○○、甲○○取
      得李樹榮之存摺與印章，究係因李樹榮主動交付保管，抑
      是竊取所得，前後證詞不一，差異甚大，是其證詞是否可
      信，要非無疑。
（三）證人即告訴人乙○○於原審99年1月14日審理時證稱：李
      樹榮外幣定存帳戶及臺幣活存帳戶之存摺、印鑑本均由李
      樹榮保管，李樹榮有表示將存摺、印鑑置於家中，93年7
      月之後，伊不清楚李樹榮之存摺與印鑑交由誰保管。伊於
      偵查中陳稱李樹榮之存摺與印章交由丙○○保管，是因李
      樹榮過世後，伊大嫂曾貴梧於93年10月間有表示。嗣於93
      年11月間，曾貴梧向伊表示，依其判斷，丙○○與甲○○
      約於93年7月間自李樹榮位於臺北縣新店市○○路○段205
      巷5號5樓住處，將存摺與印章偷走，曾貴梧有表示係親眼
      所見，伊依據曾貴梧之說法，暨事後之諸多跡象，始確定
      李樹榮之存摺與印章，遭丙○○與甲○○偷走，倘渠得未
      偷竊，李樹榮帳戶內之金錢不可能轉至被告之帳戶內等語
      （原審99年1月14日審判筆錄）。自證人乙○○之上開證
      稱可知，證人乙○○係聽聞曾貴梧所述而自行推測，其並
      未親眼目睹被告竊取李樹榮之存摺與印章。觀諸證人乙○
      ○轉述曾貴梧之談話內容，先謂曾貴梧於97年10月間表示
      李樹榮之存摺與印章由丙○○保管；繼而稱曾貴梧親眼目
      賭丙○○、甲○○竊取李樹榮之存摺與印章；最後表示係
      曾貴梧判斷丙○○、甲○○偷竊李樹榮之存摺與印章。準
      此，既然有保管之事實，自無偷竊之情事；倘有親眼目睹
      偷竊，何須再主觀判斷之。是證人乙○○前後證述雜亂無
      章，莫終一是，自難僅憑證人即告訴人乙○○證稱曾貴梧
      之轉述情節，即作為被告有罪之論斷。
（四）曾貴梧前於94年1月1日死亡，有個人基本資料查詢結果1
      紙附於原審卷可稽（原審卷第316頁），致無從傳訊其到
      庭究明真相。且曾貴梧於92年間，曾以不堪同居之虐待為
      由，向原審法院訴請離婚，經原審法院92年度婚字第764
      號判決准許離婚後，其夫李璞生不服提起上訴，經本院於
      93年5月25日以93年度家上字第49號判決駁回上訴確定等
      情。有原審法院92年度婚字第764號判決、本院93年度家
      上字第49號判決附卷可佐（原審卷第317至319頁）。衡情
      曾貴梧前於92年與其夫李璞生感情生變，致難以共同生活
      ，並於93年5月間判決離婚確定，其是否仍可於93年7月間
      於其難以共同生活之前夫家，親眼目睹被告之竊盜行為，
      已非無疑。益徵證人乙○○轉述曾貴梧之談話內容，實
      不足做作為不利於被告之認定。職是，本院審究證人乙○
      ○之前揭證言，足認證人乙○○就被告丙○○、甲○○如
      何取得李樹榮臺幣活存帳戶之帳簿及印章，有諸多矛盾不
      一之處。準此，自無從以其所為上開證述內容，遽行認定
      被告丙○○、甲○○有何竊盜、偽造文書及詐欺取財等犯
      行。
（五）證人王建棠於檢察事務官詢問時證稱：被告丙○○有至銀
      行辦理外幣定期存單掛失，印象中未看見有委託書，僅看
      見丙○○提出其父之印鑑與存摺，僅有印鑑與存摺，是否
      可辦理掛失，應由櫃員認定，伊僅是將客戶之資料與需求
      告知櫃員等語（94年度偵字第9195號卷第114 頁）。嗣於
      原審99年1月14日審理時證稱：伊於93年7月間在雙和分行
      擔任貴賓室理財專員，丙○○至雙和分行二樓貴賓室等待
      另一位理財專員，伊過去詢問有無需要幫忙，丙○○表示
      要幫其父辦理外幣定存單掛失與解約，並詢問父親將錢匯
      至子女帳戶之贈與稅相關問題。伊協助填寫表單與核對印
      鑑後，就交由貴賓室內之櫃臺人員處理等語（原審99年1
      月14日審判筆錄）。自證人王建棠之上開證言可知，僅能
      說明證人王建棠於93年7月9日接待丙○○，丙○○表明係
      代理李樹榮辦理外幣定存解約及轉帳。至於李樸良是否未
      經李樹榮同意辦理上開外幣定存解約及轉帳，尚應調查其
      他證據，不得僅憑主觀揣測之詞，遽為不利於被告之認定
      。
（六）證人李吉平於原審審理時證稱：伊係被告之妹、告訴人之
      姊，李樹榮於93年間，因下車時扭傷腳踝及膝蓋，其雖有
      服藥，然未完全康復，走路變得比較慢，平常雖沒有拿柺
      杖，亦不需攙扶，然爬樓梯會比較慢等語（原審99年1月
      14 日審判筆錄）。參觀諸行政院國軍退除役官兵輔導委
      員會臺北榮民總醫院99年1月27日北總企字第0990001618
      號函檢附李樹榮病歷資料，顯示李樹榮前於93年3月1日、
      同年月29日、同年6月23日、同年7月21日均曾因膝蓋疼痛
      及內側退化性關節炎而至該院就醫等情（原審卷第236至
      239頁）。足見李樹榮確有膝蓋不適之情形。準此，雙和
      分行貴賓室在2樓，因李樹榮膝蓋不適而不便上下樓梯，
      李樹榮與丙○○間為父子至親，故李樹榮委託其子丙○○
      前往雙和分行貴賓室找李樹榮之理財專員代為辦理上開手
      續，因該理財專員無暇處理，而由王建棠接辦，是被告所
      辯符合常情。
（七）證人李吉平於原審審理時證稱：伊於93年6、7月間，曾在
      李璞生之病房內，暨臺北縣新店市○○路○段205巷5號5樓
      之住處內，聽到李樹榮表示要將美金帳戶內之金錢予丙○
      ○買房屋，至於原來安和路之房屋，就由伊及乙○○共同
      居住與所有，李樹榮未表示要將系爭金錢予丙○○以外之
      人等語（原審99年1月14日審判筆錄）。衡諸常情，證人
      李吉平為李樹榮之繼承人，倘李樹榮將外幣定存全數移轉
      予被告，對其本得繼承之財產，實有極為不利之影響，故
      該財產之移轉非出於李樹榮授意，李吉平豈有不提起告訴
      之理，反而出對被告有利之證述，足認其證詞，即可採信
      。再者，公訴人雖以證人李吉平罹患精神分裂症為由，認
      其證詞不可採。然證人於原審作證時，對於被告與公訴人
      交互詰問，暨原審訊問之問題，均能清晰、完整及有條理
      之答覆，且對於其病情、如何醫治及復原之狀況，均坦然
      答覆，未為任何迴避。是原審本於直接審理，審酌其作證
      時神情、態度及應對等情形，認其所罹疾病並未影響其記
      憶，亦不妨害其作證。況公訴人未提出證人病情已嚴重致
      證人不適格之證據，自難僅以其曾罹患精神分裂症，即推
      斷其證言全然不可採。
四、綜上所述，公訴人所舉之證據與指出之證明方法，未足使本
    院形成被告有罪之確信，故被告是否涉有竊盜、偽造文書、
    詐欺取財等犯行，猶有合理之懷疑。既然無證據證明被告有
    竊取上揭存摺與印鑑之行為，亦乏證據可證李樹榮並無將其
    存款贈與被告之意，則被告於轉帳後，以李樹榮之受任人身
    分填具贈與稅申報書，向新店稽徵所申報贈與稅之行為，亦
    難認為有何使公務員登載不實之犯行。此外，復查無其他積
    極證據足資證明被告確有上開犯行。揆諸前揭說明，自屬不
    能證明被告犯罪。
五、原審同此認定，因予諭知被告丙○○、甲○○無罪之判決，
    經核尚無違誤。公訴人循告訴人請求提起上訴，指謫被告確
    有上開犯行，其上訴意旨略以：
（一）證人即雙和分行承辦人王建棠於審理時證稱：被告李樸良
      當日辦理李樹榮外幣定存解約，伊負責核印，被告丙○○
      到場時說明李樹榮因生病住院急需用錢，欲辦理中途解約
      ，遂請被告丙○○填寫申請書後，另核對被告身分證及李
      樹榮身分證、印章後，即送櫃檯人員辦理，辦理外幣定存
      解約時，本人到場而未帶定期存單，其可當場辦理掛失補
      發。若本人未到場，需攜帶委託書。被告丙○○辦理解約
      當日未提委託書，可能因當日忙碌，遂讓被告丙○○辦理
      等語。有偵查筆錄及審判筆錄各1件在卷可憑。可知辦理
      系爭外幣帳戶定存解約時，李樹榮未到場，被告雖辯稱系
      爭外幣帳戶定存解約有經李樹榮同意云云。然被告於98
      年2月12日準備程序時供稱匯款200萬元未得李樹榮之同意
      等情，有準備程序筆錄1件在卷可查。已足證被告竊取李
      樹榮雙和分行外幣定期存單後，由被告丙○○持至雙和分
      行辦理解約後，隨即侵占入己等情為實。倘李樹榮確與被
      告等於93年7月8日至雙和分行辦理定存解約，縱李樹榮當
      日未攜帶外幣定存單時，其可由李樹榮親自辦理外幣定存
      解約，實無需載送李樹榮返家後，而於翌日再由被告單獨
      至雙和分行辦理，可知被告所辯辦理定存解約前曾與李樹
      榮至雙和分行云云，已與事實不符。被告丙○○向王建棠
      陳述因李樹榮重病急需用錢云云，倘屬真實，何以辦理解
      約後隨即分別匯款100萬元至被告之帳戶內。
（二）證人即被告之姐李吉平於原審證稱：伊於93年6、7月間，
      在伊兄長李璞生病房及臺北市○○路205巷5號5樓均曾聽
      聞李樹榮願將美金存款贈送予被告丙○○，伊不記得當時
      有何人在場，伊於94年罹患精神分裂症，主要症狀係幻聽
      及幻想，98年10月間因撞傷而居住在被告之住處等語。有
      審判筆錄1件在卷可查。可知證人李吉平於98年迄今，即
      居住在被告丙○○之住處，證述已有偏頗之虞，是否可信
      ，已非無疑。況證人李吉平長期患有精神分裂症，主要症
      狀係幻聽及妄想，且在聽聞上開供述至到庭作證之期間，
      長達6年，此期間證人李吉平亦因精神分裂症住院治療，
      何以記得曾聽聞李樹榮為上開供述，竟忘記當時有何人在
      場。益徵證人李吉平上開證述已有虛構之虞，不足採信。
六、因被告等於本院審理中，否認有公訴人起訴與上訴所稱上開
    犯行。職是，本院自應審究公訴人之上訴有無理由，以認定
    被告等是否涉有上開罪嫌。本院茲探究如後：
（一）證人王建棠證詞僅能證明其於93年7月9日接待丙○○時，
      丙○○表明係代理李樹榮辦理外幣定存解約及轉帳，李樹
      榮未到場等情。該證言實無從僅以李樹榮未到場親辦手續
      ，即推論李樹榮對李樸良所辦理上開手續未表同意，更遑
      論執此遽認被告辦理上開外幣定存解約與轉帳時，有何竊
      盜、偽造文書及施用詐術等行為，蓋取得存摺與印章之原
      因有多端。
（二）被告丙○○、甲○○於原審準備程序雖供稱：伊辦理美金
      定存解約轉存台幣活存後，有自李樹榮帳戶各轉入100 萬
      元入被告活存帳戶，這2筆匯款未經李樹榮其父親，是聽
      從銀行行員建議，因每人1年有100萬元之贈與免稅額等語
      （原審98年度易字第67號卷第31頁背面）。然參諸證人李
      吉平之證言可知，李樹榮同意將系爭美金存款贈與被告，
      是被告基於贈與關係，將其所得贈與款項匯至被告本人之
      帳戶，其為權利之正當行使，顯與竊盜、偽造文書及施用
      詐術等犯行有別。
（三）李樹榮有膝蓋不適之痼疾，其不便上下樓梯，而李樹榮與
      丙○○間為父子關係，故李樹榮委託其子丙○○前往雙和
      分行貴賓室找理財專員辦理存款解約手續，其過程符合常
      情。參諸李樹榮是否親自辦理或事後委託他人辦理存款解
      約，有諸多原因，不得僅以李樹榮未親自辦理，遽論被告
      未經李樹榮同意而有公訴人所指謫之犯行。再者，被告因
      贈與原因而取得系爭存款，其將系爭存款解約後，分別匯
      入被告帳戶，俾於被告領取而支付李樹榮之醫療費用，衡
      情係盡撫養之義務，足見被告所辯非虛。
（四）證人李吉平於原審作證時，對於被告、公訴人交互詰問，
      暨原審訊問之問題，均能為清晰、完整及有條理之答覆，
      且對於其病情、如何醫治與復原之狀況，均坦然答覆，未
      為任何迴避，原審本於直接審理，審酌其作證時神情、態
      度及應對等情形，認其所罹疾病未影響其記憶，並不妨害
      其作證，其證言足堪採信。反之，公訴人未提出證人病情
      已嚴重致證人不適格之證據，自難僅以其曾罹患精神分裂
      症，即主觀推斷其證言不可採。
（五）證人李吉平雖居住在被告丙○○之住處，惟證人李吉平為
      李樹榮之繼承人，倘其有權繼承系爭存款，衡情當不致捨
      棄其應有權利，而為被告有利之證述，是難以此遽認其證
      詞有偏頗之虞。至證人李吉平固證稱伊不記得李樹榮表示
      贈與時，當時有何人在場。然參諸因事隔多年，其不復記
      憶，並非不可能。職是，難僅憑證人有部分失憶，而逕認
      證人李吉平證詞均不可採信。故公訴人上訴意旨，仍執陳
      詞，指摘原判決不當，為無理由，應予駁回。
據上論斷，應依刑事訴訟法第368條，判決如主文。
本案經檢察官吳茂松到庭執行職務。
中    華    民    國    99    年    7     月    7    日
                  刑事第五庭審判長法  官  高明哲
                                  法  官  劉秉鑫
                                  法  官  林洲富
以上正本證明與原本無異。
不得上訴。
                                  書記官  廖鴻勳
中    華    民    國    99    年    7     月    7     日

司法院資訊處製作；財團法人民間司法改革基金會備份。
